最高法院刑事判決　　　　　　　　　　　　　　　九十一年度台上字第七三一六號
　　上　訴　人　丙○○
　　　　　　　　丁○○
　　　　　　　　甲○○
　　　　　　　　乙○○
　　　　　　　　戊○○
右上訴人等因妨害自由案件，不服台灣高等法院中華民國九十一年九月十一日第二審
判決（九十一年度上訴字第一五八一號，起訴案號：台灣宜蘭地方法院檢察署九十年
度偵字第八五○號），提起上訴，本院判決如左：
    主  文
上訴駁回。
    理  由
按刑事訴訟法第三百七十七條規定，上訴於第三審法院，非以判決違背法令為理由，
不得為之。是提起第三審上訴，應以原判決違背法令為理由，係屬法定要件。如果上
訴理由狀並未依據卷內訴訟資料，具體指摘原判決不適用何種法則或如何適用不當，
或所指摘原判決違法情事，顯與法律規定得為第三審上訴理由之違法情形，不相適合
時，均應認其上訴為違背法律上之程式，予以駁回。本件原判決綜合調查證據之結果
，認上訴人丙○○、丁○○、甲○○、乙○○、戊○○共同犯有刑法第三百零二條第
一項以非法方法剝奪人之行動自由罪之事實，因認第一審判決論上訴人等以上開罪名
，均判處有期徒刑肆月，併諭知易科罰金之折算標準，為無不合，予以維持，駁回上
訴人等在第二審之上訴，已詳認定犯罪事實之依據及憑以認定之理由，並對上訴人
等否認犯罪之辯詞，如何不足採信，均已依據卷內資料予以指駁及說明，從形式上觀
察，原判決並無違背法令情形。上訴意旨謂，丙○○與被害人蔡欣娟在同上班之「富
豪酒店」，曾因細故發生口角進而肢體衝突，甲○○、乙○○、戊○○與蔡欣娟認識
，適在宜蘭縣五結鄉○○路某奇木店前巧遇，欲充當和事佬，乃主動向蔡欣娟表示要
化解誤會，竟被捲入是非。由於蔡欣娟患有被害妄想之精神疾病，誤解上訴人等之好
意，供詞前後矛盾，上訴人等委無妨害自由犯行等語，係就原判決已詳為論斷與說明
之事項，再為事實上之爭執，殊非適法之第三審上訴理由。又上訴人等委有共同妨害
蔡欣娟行動自由犯行，既經原審調查審認明確，蔡欣娟為被害人，其是否患被害妄想
之精神疾病，及蔡欣娟於案發後始與上訴人等簽訂和解協議書，均不影響上訴人等犯
罪之成立，原審就蔡欣娟精神狀態及簽訂和解協議書二項事實，不為無益之調查審認
，不得指為調查未盡。此外，上訴人等徒憑己意，對原審職權之適法行使及原判決理
由已詳為論斷之事項，任意爭辯，顯與法定上訴第三審之形式要件不符，其等上訴違
背法律上之程式，均應予駁回。又本院為法律審，上訴人等提出和解協議書、台灣宜
蘭地方法院檢察署八十九年度偵字第二二四二號起訴書、及台灣宜蘭地方法院九十年
度訴字第一二六號刑事判決影本各一份，無從審酌，附為明。
據上論結，應依刑事訴訟法第三百九十五條前段，判決如主文。
中      華      民      國    九十一    年     十二     月     十九     日
                              最高法院刑事第五庭
                                  審判長法官  謝  家  鶴
                                        法官  洪  文  章
                                        法官  花  滿  堂
                                        法官  陳  世  淙
                                        法官  洪  佳  濱
      右正本證明與原本無異
                                              書  記  官
中      華      民      國    九十二    年      一      月      六      日
